臺灣臺北地方法院刑事判決　　　　　　　　　　　　　　九十年度訴字第九二八號
　　公　訴　人　臺灣臺北地方法院檢察署檢察官
　　被　　　告　戊○○
　　選任辯護人　張文坤律師
右列被告因偽造有價證券等案件，經檢察官提起公訴（八十九年度偵字第一三二九六
號），本院判決如左：
    主  文
戊○○共同連續意圖供行使之用，而偽造本票，處有期徒刑肆年陸月。
扣案之中聯產物保險公司保險單壹佰陸拾伍張、空白商業本票拾玖張（含其上偽造之
壬○○印文拾捌枚）、壬○○國民身分證上之「戊○○」照片壹張、行動電話壹具、
行動電話門號0000000000、0000000000號ＳＩＭ識別卡貳枚、
偽造之壬○○印章壹枚及如附表所示本票參紙均沒收。
    事  實
一、戊○○於民國八十九年四月十五日，經由報紙廣告而接觸姓名年籍不詳綽號「蕭
    代書」（對外亦自稱「經理」）、「薛代書」、「高代書」等成年男子所組詐欺
    犯罪集團，戊○○明知渠等係以在各報紙佯刊登「銀行信用貸款」、「徵酒店服
    務生」等廣告，詐騙前來申辦貸款者或應徵者繳交之信用貸款保險費、代書費或
    身分證、存摺、金融卡、印章等物件，戊○○竟與「蕭代書」、「薛代書」及「
    高代書」基於共同之概括犯意聯絡，意圖供行使之用及為自己不法之所有，並約
    定每詐得新臺幣（下同）一萬元戊○○可分得五百元，而為下列行為：
（一）於八十九年五月初某日，戊○○為求嗣後對外行騙時得以掩飾真實身份，乃由
      戊○○持其本人相片一張前去臺北縣土城市○○路○段附近交付予「蕭代書」
      ，由「蕭代書」在不詳處所換貼戊○○相片於壬○○國民身分證上而變造壬○○國民身分證，足以生損害於壬○○及戶政機關對於戶政資料管理之正確性；
      「蕭代書」並於變造國民身分證完成將該變造國民身分證交付予戊○○，而戊○○明知該壬○○之國民身分證係「蕭代書」等人以登報偽稱應徵服務生之不
      法方式詐騙所得之物，仍予以收受該國民身分證。
（二）依前揭詐欺集團成員指示，於八十九年五月初至五月二十六日間某日，在不詳
      地點偽刻壬○○之印章一枚以供嗣後偽造以壬○○名義為發票人之本票之用，
      足以生損害於壬○○。
（三）於八十九年五月二十六日上午，因辛○○見前揭詐欺集團於中國時報刊登之銀
      行信用貸款廣告後，依報載電話00000000號與自稱「高代書」之人聯
      絡，希望借款二百萬元。「高代書」乃要求辛○○前去臺北市○○路○段一六
      號上海國際商業銀行前，而由戊○○於同日上午十時二十分許，出面冒充係「
      中聯產物金融保險股份有限公司」（下稱中聯產物保險公司）專員「壬○○」
      ，由戊○○向依約前來之辛○○佯稱需辦理信用貸款手續，致辛○○陷於錯誤
      誤信戊○○為中聯產物保險公司專員，而交付信用貸款保險費六萬六千四百元
      予戊○○收受，且戊○○為取信於辛○○，並持已預先於同年五月間某日在不
      詳地點蓋用偽造壬○○印章於發票人欄之空白本票，而由戊○○當場填寫金額
      、日期並偽造壬○○署押一枚於本票發票人欄，而偽造以壬○○名義為發票人
      之票面金額六萬六千四百元之本票一紙，戊○○並將該本票連同事先影印備妥
      之變造壬○○國民身分證影本一紙，交付辛○○作為擔保而行使之，足以生損
      害於壬○○、辛○○，戊○○並稱貸款將於當日匯入，指示辛○○馬上前往上
      海商業銀行開戶。同日十五時許，「高代書」又電告辛○○須再匯五萬元律師
      費至洪忠明郵政存簿儲金帳戶（帳號000000－0）。同月二十七日，辛○○見貸款仍未匯入，遂與「高代書」聯絡，「高代書」又佯稱因其年紀輕，
      須再付雙重保險費八萬六千元及稅金十萬元，並指示匯入丁○○郵政存簿儲金
      帳戶（帳號○○三四○－五）。以上款項，辛○○均依「高代書」指示一一匯
      入各該帳戶，辛○○共計遭詐取三十萬二千四百元，嗣於同月三十日，因貸款
      尚未匯入，且「高代書」又來電稱須再匯保證金十二萬六千元，辛○○始知受
      騙。
（四）戊○○於八十九年五、六月間，明知「蕭代書」等人所交付庚○○萬通商業銀
      行金融卡一張（帳號00000000000000）及李伯元所有之華泰商
      業銀行活期儲蓄存款存摺（帳號00000000－0）一本、金融卡一張均
      係以登報偽稱應徵服務生之不法方式詐騙所得之贓物，亦於不詳地點予以收受
      。戊○○復於八十九年六月間某日，明知「蕭代書」在臺北市○○○路所交付
      之丁○○郵政存簿儲金簿（帳號○○三四○－五）一本、金融卡一張係以登報
      偽稱應徵服務生之不法方式詐騙所得之贓物，仍予以收受。
（五）於八十九年六月中旬某日，戊○○前去臺北市○○○路○段某咖啡廳前，向見
      前揭詐欺集團於中國時報所佯刊羅馬俱樂部徵男服務員廣告後，前來應徵之韓
      煦，戊○○即佯稱在該俱樂部工作月薪很高，恐其工作無法長久為由需提供擔
      保，致使韓煦陷於錯誤誤信可擔任服務員工作進而交付其個人所有之郵政存簿
      儲金簿（帳號000000－0）一本、金融卡一張及印章一枚予戊○○收受
      。
（六）於八十九年六月十九日，因乙○○見前揭詐欺集團於中國時報佯刊之銀行信用
      貸款廣告後，依報載電話00000000號與自稱「薛代書」之人聯絡，希
      望借款一百萬元。「薛代書」遂要求乙○○於同年月二十二日上午十二時，前
      去臺北市○○路八九號上海國際商業銀行前接洽，復由戊○○前去該址冒充係
      中聯產物保險公司業務員「壬○○」，由戊○○向依約前來之乙○○佯稱需辦
      理信用貸款手續，致乙○○陷於錯誤誤信戊○○為中聯產物保險公司專員，而
      交付信用貸款保險費三萬三千二百元予戊○○收受，且戊○○為取信於乙○○
      ，並持已預先於同年五、六月間某日在不詳地點蓋用偽造壬○○印章於發票人
      欄之空白本票，而由戊○○當場填寫金額、日期並偽造壬○○署押一枚於本票
      發票人欄，而偽造以壬○○名義為發票人之票面金額三萬三千二百元之本票一
      紙，戊○○並將該本票連同事先影印備妥之變造壬○○國民身分證影本一紙交
      付乙○○作為擔保而行使之，足以生損害於壬○○、乙○○，並稱貸款將於次
      日匯入，指示乙○○前往銀行開戶，嗣於同日下午，因貸款並未匯入，「薛代
      書」又來電稱須再匯二萬二千元，方可貸得前述款項，乙○○始知受騙。
（七）戊○○於八十九年四月十五日至七月四日間某日，在不詳地點，向見前揭詐欺
      集團於刊登之徵服務員廣告後前來應徵之羅朝俊佯稱需提供擔保，致使羅朝俊
      陷於錯誤誤信可擔任服務員工作進而交付其個人所有之臺灣銀行活期儲蓄存款
      存摺（帳號000000000000）一本及印章一枚予戊○○收受。
（八）戊○○於八十九年五月初至七月四日間，在不詳地點，蓋用偽造之壬○○印章
      於戊○○所有之十八張空白商業本票之發票人欄（票號ＴＨ0000000號
      空白商業本票並未蓋用壬○○印章），足以生損害於壬○○。
（九）戊○○於八十九年四月十五日至七月四日間某日，在不詳地點偽造中聯產物保
      險公司保險單一百六十五張，用以表示中聯產物保險公司承保投保客戶之信用
      貸款保險之意思表示，足以生損害於中聯產物保險公司及財政部保險司管理產
      物保險金融秩序之正確性。
（十）於八十九年七月四日，因己○○見前揭詐欺集團於中國時報佯刊之銀行信用貸
      款廣告後，依報載電話00000000號與「蕭代書」聯絡，希望借款三十
      萬元，「蕭代書」乃要求己○○於同日下午二時三十分許，前去臺北市○○路
      八九號上海國際商業銀行前復由戊○○前去該址冒充係中聯產物保險公司業務
      員「壬○○」，由戊○○向依約前來之己○○佯稱需辦理信用貸款手續，致己○○陷於錯誤誤信戊○○為中聯產物保險公司業務員，而交付信用貸款保險費
      一萬元及其個人之國民身分證一張予戊○○收受，且戊○○為取信於己○○，
      並持已預先於同年五、六月間某日在不詳地點蓋用偽造壬○○印章於發票人欄
      之空白本票，而由戊○○當場填寫金額、日期並偽造壬○○署押一枚於本票發
      票人欄，而偽造以壬○○名義為發票人之票面金額九千九百六十元之本票一紙
      ，戊○○並將該本票連同事先影印備妥之變造壬○○國民身分證影本一紙交付
      己○○作為擔保而行使之，足以生損害於壬○○、己○○，且戊○○為強化己○○之信任，復持空白之中聯產物保險公司保險單一張向己○○行使，用以表
      示中聯產物保險公司承保己○○前揭信用貸款保險之意思表示，足以生損害於
      己○○、中聯產物保險公司及財政部保險司管理產物保險金融秩序之正確性，
      戊○○並指示己○○前往上海國際商業銀行開戶。嗣於同日下午四時許為警在
      上址當場查獲，並於戊○○身上扣得變造後壬○○國民身分證一張、丙○○之
      華泰商業銀行活期儲蓄存款存摺一本、金融卡一張、丁○○郵政存簿儲金簿一
      本、金融卡一張、韓煦之郵政存簿儲金簿一本、金融卡一張、羅朝俊臺灣銀行
      活期儲蓄存款存摺一本、庚○○萬通商業銀行金融卡一張、已預先蓋用偽造壬○○印章於發票人欄處之十八張空白商業本票及未蓋用印章之空白商業本票一
      張、中聯產物保險公司保險單十五張及己○○所交付之現金一萬元與己○○之
      國民身分證一張及戊○○所有供與集團成員連絡用之0000000000號
      行動電話識別卡一枚、與接洽客戶聯繫用之0000000000號碼及行動
      電話一具，復經戊○○同意後，偕同警方前往其臺北縣中和市○○路○段九九
      巷四三號四樓住處，再扣得偽刻壬○○之印章一枚、羅朝俊印章一枚、中聯產
      物保險公司保險單一百五十張。
二、案經壬○○、丙○○、辛○○、丁○○、韓煦、乙○○、己○○訴由臺北市政府
    警察局移請臺灣臺北地方法院檢察署檢察官偵查起訴。
    理  由
一、訊據被告戊○○就前揭犯行於警訊、偵查及本院初次訊問時均坦承不諱，惟於案
    件移審後即矢口否認有何偽造有價證券、印章與保險單犯行，並辯稱：伊係受該
    詐騙集團成員所利用，伊與該集團成員間並無共同犯意聯絡，且本票均係集團成
    員於蓋印完畢後交付予伊，伊僅有行使本票而無偽造本票，且壬○○之印章並非
    伊去偽造，而扣案之中聯產物保險公司保險單亦非伊所偽造，伊並無偽造保險單
    之專業能力，伊亦未在辛○○、乙○○及己○○面前蓋用壬○○印章於本票發票
    人欄處等語云云。經查：
（一）被告於本院就犯罪事實欄（一）、（三）、（四）、（六）、（七）、（十）
      部分犯行均坦承不諱，核與告訴人壬○○（見本院九十一年四月十日訊問筆錄
      、偵卷第四六、四七頁）、告訴人辛○○（見本院九十年十月二十四日訊問筆
      錄、偵卷第九二至九五頁）、證人庚○○（見本院九十一年四月十日訊問筆錄
      ）、證人丁○○（見偵卷第五一至五三、九八頁）、告訴人乙○○（見偵卷第
      三二至三五頁）、告訴人己○○（見本院九十年十月二十四日訊問筆錄、偵卷
      第四十、四一頁）證述情節互核相符，此外並有被告交付予告訴人辛○○之本
      票影本（見偵卷第一０二頁）、告訴人辛○○匯款回條三紙（見偵卷第一０四
      頁）、被告交付予告訴人乙○○之本票影本（見偵卷第三六頁）、中國時報廣
      告影本（見偵卷第三八、四五頁）、被告交付予告訴人己○○之本票（見偵卷
      第四二頁）、告訴人己○○領回遭詐騙之現金一萬元及國民身分證一張之贓物
      認領保管單（見偵卷第四三頁）附卷足憑。
（二）被告雖就犯罪事實欄（二）部分於本院審理時辯稱：伊未偽造壬○○之印章等
      語云云，惟查被告就扣案之壬○○印章一枚之來源業於警訊中供稱：壬○○印
      章是公司叫我自己刻的等語綦詳（見偵卷第八頁第十行），復於本院初訊時自
      承：壬○○之印章是我偽刻的等情無訛（見八十九年度聲羈字第二二二號卷第
      五頁），則審酌扣案之壬○○印章係在被告住處所查獲，且於八十九年五月二
      十六日詐騙辛○○時被告即已持用該印章蓋印於本票之上，是應認被告係於八
      十九年五月初至五月二十六日間某日在不詳地點偽刻壬○○之印章一枚，至被
      告事後翻異前詞辯稱並未偽造印章云云，洵屬事後卸責之詞，委無足取。另被
      告雖就犯罪事實欄（五）部分辯稱：伊未向韓煦詐取存摺等物品等語云云，惟
      查告訴人韓煦就詐欺取財被害過程業已證述：係自稱「羅經理」之人與其接洽
      等語明確（見偵卷第八三至八五、一二二、一二三頁），且告訴人韓煦復當庭
      指認被告即係向其施用詐術並取去存摺、金融卡及印章之人無誤（見偵卷第一
      二二頁），故被告辯稱未向告訴人韓煦詐欺取財等語云云，顯無可取。
（三）被告雖就犯罪事實欄（八）部分於本院審理時辯稱：伊未持壬○○之印章蓋用
      於扣案空白本票之發票人欄處，係集團成員預先蓋印後交付予伊等語云云，惟
      查被告就扣案之壬○○印章一枚係被告自行偽造刻置業如前述，且被告業於警
      訊中供稱：警方扣案商業本票0000000至0000000都是伊本人蓋
      上壬○○印章等語綦詳（見偵卷第十一頁最末行及第十二頁第一行），則審酌
      扣案之壬○○印章係在被告住處所查獲，且被告亦已供承係自行購買空白商業
      銀行本票以供詐財之用（見偵卷第九頁第二行），自無被告購買空白本票後再
      大費周章併同壬○○印章持交集團成員蓋印後再交還被告之理，是應認被告係
      於偽刻壬○○之印章一枚後即於不詳地點持該印章蓋用於空白本票發票人欄處
      ，故被告辯稱並未蓋用印章云云，要屬避重就輕冀求脫免偽造本票罪責之詞，
      尚無可取。
（四）被告雖就犯罪事實欄（九）部分於本院審理時辯稱：伊未偽造中聯產物保險公
      司保險單，伊無偽造保險單之能力，保險單係集團成員偽造後交付予伊等語云
      云，惟查被告就扣案之偽造中聯產物保險公司保險單之來源業於警訊中供稱：
      中聯產物保險公司保險單是公司叫我自己去印的，費用公司給的等語綦詳（見
      偵卷第八頁第十一行），復於本院初訊時自承：保險單是我私自去印的等情無
      訛（見八十九年度聲羈字第二二二號卷第五頁），則審酌扣案之中聯產物保險
      公司保險單均係分別在被告身上及住處所查獲，且該等保險單並無印製任何印
      文於其上，核其印刷內容與一般文書並無二致，並無需要任何專業設計或印製
      排版能力可言，故應認以被告於警訊及本院初訊時之自白為可採，該等保險單
      係被告於八十九年四月十五日至七月四日間某日在不詳地點所偽造，至被告事
      後辯稱並未偽造前揭私文書云云，委無足取。
（五）公訴人雖於起訴書中認定被告係於告訴人辛○○、乙○○及己○○面前蓋用壬○○印章於各該本票發票人欄，惟告訴人辛○○及己○○均證稱：不確定被告
      有無當場蓋用印章（均見本院九十年十月二十四日訊問筆錄），且告訴人乙○○亦未指訴被告係當場蓋印，另本院審酌被告係於肇犯告訴人己○○案件時遭
      警員以現行犯逮捕，且被告遭逮捕時身上並未攜帶壬○○印章，而係被告被捕
      後主動偕同警員返回住處繳交壬○○印章予警方查扣之事實，業據本院傳喚實
      施逮捕並查扣物證之警員甲○○到庭結證無訛（見本院九十年十一月十四日訊
      問筆錄），足認告訴人己○○於警訊中所稱被告於其面前蓋用壬○○印章乙節
      顯係有誤，故應更正犯罪事實為被告係持預先蓋用壬○○印章於發票人欄之空
      白本票前去與告訴人辛○○、乙○○及己○○見面。另扣案之空白商業本票十
      九張中票號ＴＨ0000000號空白商業本票並未蓋用壬○○印章之事實，
      有本院九十一年五月一日勘驗筆錄附卷可稽，是公訴人認十九張本票均已蓋用
      壬○○印章尚有誤會，亦併予更正。
（六）另被告既係於證人辛○○、乙○○及己○○面前偽造壬○○之署名並當場填寫
      各該本票之金額等必要記載事項，故該等預先蓋用壬○○印文之空白本票自係
      因被告填寫必要記載事項而成為偽造完成之本票，是被告辯稱僅有行使而未偽
      造本票云云，尚無足取，是綜上所論，被告就犯罪事實欄（一）、（三）、（
      四）、（六）、（七）、（十）部分犯行之自白均與事實相符而為可採，被告
      就犯罪事實欄（二）、（五）、（八）、（九）部分犯行之辯解均無可採，此
      外並有扣案之變造後壬○○國民身分證一張、丙○○之華泰商業銀行活期儲蓄
      存款存摺一本、金融卡一張、丁○○郵政存簿儲金簿一本、金融卡一張、韓煦
      之郵政存簿儲金簿一本、金融卡一張、庚○○萬通商業銀行金融卡一張、羅朝
      俊臺灣銀行活期儲蓄存款存摺一本、已預先蓋用偽造壬○○印章於發票人欄處
      之十八張空白商業本票及尚未蓋用印章之空白商業本票一張、中聯產物保險公
      司保險單一百六十五張、壬○○之印章一枚、羅朝俊印章一枚及行動電話一具
      與行動電話門號識別卡二枚附卷足憑，本件事證明確，應依法論科。
二、
（一）核被告所為，係犯刑法第二百零一條第一項之偽造有價證據罪、刑法第二百十
      六條、第二百十條之行使偽造私文書罪、刑法第二百十六條、第二百十二條之
      行使變造特種文書罪、刑法第二百十七條第一項之偽造印文罪、刑法第三百三
      十九條第一項之詐欺取財罪、刑法第三百四十九條第一項之收受贓物罪。
（二）被告變造特種文書及偽造私文書而後持以行使，其變造特種文書及偽造私文書
      均係各該行使行為之低度行為，不另論罪。次按，偽造有價證券而後持以行使
      ，其行使行為應為較重之偽造行為所吸收，只論以偽造有價證券之罪；再偽造
      有價證券，券上所蓋之印文，為構成證券之一部，所刻之印章為偽造有價證券
      行為一部之階段行為，均應包括於偽造證券罪內，不生牽連或想像競合之問題
      （最高法院四十四年台上字第一三五三號及七十年台上字第六八五四號判例意
      旨參照）；另按，意圖行使而偽造有價證券，其效用即為非法取得他人財物，
      亦不另成立詐欺罪，應依第二百零一條第一項論以意圖供行使之用而偽造有價
      證券罪（最高法院四十三年台非字第四五號判例意旨參照），是被告偽造壬○○印章一枚並蓋用印文於交付辛○○、乙○○及己○○之本票發票人欄，且使
      辛○○、乙○○及己○○均陷於錯誤而分別交付金錢部分，均不另論以偽造印
      章、偽造印文及詐欺取財罪。末按，尚未完成之無效票據，盜用印章於其上，
      雖不構成偽造有價證券罪，應成立刑法第二百十七條之盜用印章罪（最高法院
      七十七年度台上字第一六七四號判例要旨參照），從而被告於空白本票上蓋用
      偽造之壬○○印章，該等本票既因欠缺必要記載事項而為尚未完成之無效票據
      ，則因被告偽造印章為偽造印文之目的行為所吸收，自僅應論以偽造印文罪，
      且被告一次於多數空白本票上蓋用壬○○之同一印章，而侵害同一法益，係屬
      接續犯。
（三）再按，辯護人雖另為被告辯稱：請求依幫助犯法例減輕被告刑責等語；然關於
      共同正犯與幫助犯之認定依據，業據最高法院四十九年台上字第七十七號判例
      揭諸「刑法上之幫助犯，係指以幫助之意思，對於正犯資以助力，而未參與實
      施犯罪之行為者而言，如就構成犯罪事實之一部，已參與實施即屬共同正犯。
      上訴人既於他人實施恐嚇時，在旁助勢，攔阻被恐嚇人之去路，即已分擔實施
  犯罪行為之一部，自係共同正犯，原判決以幫助犯論擬，非無違誤」之區別標
      準甚明，查本件被告所實施之行為均已該當於前所論罪科刑各該罪名之構成要
      件，是被告既已著手於實施犯罪行為，自無從論以幫助犯並減輕其刑，從而被
      告就前揭偽造有價證據、行使偽造私文書、行使變造特種文書、偽造印文及詐
      欺取財犯行與「蕭代書」、「薛代書」及「高代書」間有犯意之聯絡及行為之
      分擔，為共同正犯。
（四）被告先後多次偽造有價證券、行使變造特種文書、詐欺取財及收受贓物犯行，
      均時間緊接，所犯罪名與構成要件相同，顯均係基於概括犯意而為，均應依連
      續犯規定論以一罪，並均加重其刑。被告所犯之偽造有價證據罪、行使偽造私
      文書罪、行使變造特種文書罪、偽造印文罪、詐欺取財罪及收受贓物罪間，有
      方法結果之牽連關係，為牽連犯，應依刑法第五十五條之規定，從一重之偽造
      有價證券罪處斷。
（五）公訴人雖未就被告收受壬○○國民身分證及丙○○存摺與金融卡之收受贓物犯
      行提起公訴，然檢察官就犯罪事實一部起訴者，其效力及於全部，本件被告收
      受壬○○國民身分證及丙○○存摺與金融卡之收受贓物部分之犯罪事實，與業
      經起訴之犯罪事實欄（四）收受丁○○郵政存簿儲金簿與收受庚○○金融卡之
      收受贓物部分，有連續犯之關係，本院自應就屬於裁判上一罪之部分一併加以
      裁判。另公訴人雖未就被告行使偽造中聯產物保險公司之偽造私文書犯行提起
      公訴，然檢察官就犯罪事實一部起訴者，其效力及於全部，本件被告偽造有價
      證券復向各該告訴人行使部分之犯罪事實，被告均係佯稱渠為中聯產物保險公
      司業務員，致各該告訴人誤信為真而交付信用貸款保險費予被告，從而被告向
      己○○行使偽造中聯產物保險公司保險單之行使偽造私文書犯行與業經起訴之
      犯罪事實欄（三）、（六）、（十）之連續偽造有價證券部分，有牽連犯之關
      係，本院自應就屬於裁判上一罪之部分一併加以裁判。
（六）爰審酌被告犯罪之動機係因一時貪念、登報佯稱應徵服務生或辦理信用貸款之
      手段嚴重危害社會秩序、對各該被害人所生之危害、所取得之物品與金錢數額
      、被告迄未與被害人達成民事和解、被告於該集團中之分工、犯罪後尚知坦認
      部分犯行之態度等一切情狀，判處如主文所示之刑，以示懲儆。
（七）扣案之中聯產物保險公司保險單一百六十五張、空白商業本票十九張（含其上
      偽造之壬○○印文十八枚）及壬○○國民身分證上之被告照片一張均係被告所
      有且供犯罪所用之物，均依刑法第三十八條第一項第二款併予宣告沒收。扣案
      之行動電話一具及行動電話門號0000000000號與00000000
      00號ＳＩＭ識別卡二枚之來源及用途業據被告供明：電話是我自己買的，有
      時電話裝上0000000000號碼是與經理連絡，裝上00000000
      00號碼是與接洽客戶連繫用的等語綦詳（見偵卷第五頁背面），是該行動電
      話與門號均係被告所有且供犯罪所用之物，亦應依刑法第三十八條第一項第二
      款併予宣告沒收。另被告持向告訴人辛○○、乙○○及己○○行使之本票三紙
      ，係屬偽造之本票，依刑法第二百零五條宣告沒收，而本票上偽造之署押及印
      文均屬本票之一部分，爰不另宣告沒收，又扣案偽造之壬○○印章一枚應依刑
      法第二百十九條宣告沒收。至扣案之壬○○國民身分證一張、丙○○之華泰商
      業銀行活期儲蓄存款存摺一本、金融卡一張、丁○○郵政存簿儲金簿一本、金
      融卡一張、韓煦之郵政存簿儲金簿一本、金融卡一張、庚○○萬通商業銀行金
      融卡一張、羅朝俊臺灣銀行活期儲蓄存款存摺一本及羅朝俊印章一枚均係各該
      被害人所有之物，本院爰不併為沒收之諭知，附此敘明。
三、公訴意旨另以：被告戊○○於八十九年五月九日上午十時三十分許，在臺北市○○○路、仁愛路口旁之新光人壽大樓前，向見前揭詐欺集團於中國時報所佯刊徵
    酒店外務員廣告後，前來應徵之丙○○，佯稱如要上班須繳交身分證、存摺、提
    款卡、印章等物件，詐得丙○○之身分證一張、華泰商業銀行活期儲蓄存款存摺
    一本、金融卡一張及印章一枚，因認被告另涉有刑法第三百三十九條之詐欺取財
    罪嫌等語。惟查：被告雖於警訊及偵查中多次坦承曾親自向丙○○詐得前揭物品
    （見偵卷第九頁警訊筆錄及第一二三頁偵訊筆錄），然證人丙○○業於當面指認
    被告後證稱：經我當面確認被告不是與我接洽之人，我不認識被告等語綦詳（見
    偵卷第五十頁第一行），且卷內亦無積極證據足認被告就詐欺丙○○財物部分有
    犯意聯絡及行為分擔，從而被告就詐取丙○○物品部分之供述應係記憶有誤所致
    ，惟公訴人認被告所涉詐欺丙○○物品部分倘成立犯罪，與本院前揭論罪科刑之
    詐欺取財部分有連續犯之裁判上一罪關係，爰不另為無罪之諭知，併予敘明。
據上論斷，應依刑事訴訟法第二百九十九條第一項前段，刑法第二十八條、第五十六
條、第二百十六條、第二百十條、第二百十二條、第二百零一條第一項、第二百零五
條、第三百三十九條第一項、第三百四十九條第一項、第五十五條、第三十八條第一
項第二款、第二百十九條，罰金罰鍰提高標準條例第一條，判決如主文。
本案經檢察官吳建輝到庭執行職務
中    華    民    國      九    十    一    年    六    月    十  七    日
                                      臺灣臺北地方法院刑事第六庭
                                          審判長  法  官  黃俊明
                                                  法  官  蔡如琪
                                                  法  官  劉煌基
右正本證明與原本無異。
如不服本判決，應於判決送達後十日內，向本院提出上訴狀。
                                                  書記官  張漪蕙
中    華    民    國      九    十    一    年    六    月    十  七    日
附表
┌───┬─────────┬──────┬─────────┬───┐
│編  號│本   票   票    號│票 面 金  額│偽造之本票署押印文│備  註│
├───┼─────────┼──────┼─────────┼───┤
│      │                  │            │偽造之壬○○印文及│乙○○│
│  一  │ＴＨ0000000│３３２００元│署名各一枚        │持有  │
│      │                  │            │                  │      │
├───┼─────────┼──────┼─────────┼───┤
│      │                  │            │偽造之壬○○印文及│附於偵│
│  二  │ＴＨ0000000│９９６０元  │署名各一枚        │卷第四│
│      │                  │            │                  │二頁  │
├───┼─────────┼──────┼─────────┼───┤
│      │                  │            │偽造之壬○○印文及│辛○○│
│  三  │ＴＨ0000000│６６４００元│署名各一枚        │持有  │
│      │                  │            │                  │      │
└───┴─────────┴──────┴─────────┴───┘
所犯法條：
刑法第二百零一條
意圖供行使之用，而偽造、變造公債票、公司股票或其他有價證券者，處三年以上十
年以下有期徒刑，得併科三千元以下罰金。
行使偽造、變造之公債票、公司股票或其他有價證券，或意圖供行使之用，而收集或
交付　於人者，處一年以上七年以下有期徒刑，得併科三千元以下罰金。
刑法第二百十條
偽造、變造私文書，足以生損害於公眾或他人者，處五年以下有期徒刑。
刑法第二百十二條
偽造、變造護照、旅券、免許證、特許證及關於品行、能力、服務或其他相類之證書
、介紹書，足以生損害於公眾或他人者，處一年以下有期徒刑、拘役或三百元以下罰
金。
刑法第二百十六條
行使第二百十條至第二百十五條之文書者，依偽造、變造文書或登載不實事項或使登
載不實事項之規定處斷。
刑法第二百十七條
偽造印章、印文或署押，足以生損害於公眾或他人者，處三年以下有期徒刑。
盜用印章、印文或署押，足以生損害於公眾或他人者，亦同。
刑法第三百三十九條
一意圖為自己或第三人不法之所有，以詐術使人將本人或第三人之物交付者，處五年
  以下有期徒刑、拘役或科或併科一千元以下罰金。
二以前項方法得財產上不法之利益或使第三人得之者亦同。
三前二項之未遂犯罰之。
刑法第三百四十九條
收受贓物者，處三年以下有期徒刑、拘役或五百元以下罰金。
搬運、寄藏、故買贓物或為牙保者，處五年以下有期徒刑、拘役或科或併科一千元以
下罰金。
因贓物變得之財物，以贓物論。
刑法第二百十九條
偽造之印章、印文或署押，不問屬於犯人與否，沒收之。
